臺灣台中地方法院民事裁定  
110年度小抗字第8號
抗  告  人  李春輝


相  對  人  鄭淑鈴
上列抗告人因與相對人間損害賠償等事件，對於中華民國110年1
0月1日本院臺中簡易庭110年度中小字第3301號裁定不服，提起
抗告，本院裁定如下：
    主  文
抗告駁回。
抗告費用新臺幣壹仟元由抗告人負擔。
    理  由
一、本件抗告意旨略以：抗告人與相對人於民國102年7月20日簽
    訂之租賃契約（下稱首份契約）末頁附註欄固載有「本約所
    生紛爭，雙方同意以台北地方法院為管轄法院。」之合意管
    轄約定。惟兩造已於104年7月、106年7月間重新訂立租賃契
    約（下稱新租約），新租約已未有合意管轄之約定，且104
    年7月簽訂租約時，被告之住址係臺中市東區自由路，顯見
    兩造於簽訂新租約時已合意取消管轄之約定。原審認首份契
    約有合意管轄之約定，而為移轉管轄之裁定，顯有不當，求
    予廢棄等語。
二、經查，抗告人主張新簽租約已無合意管轄約定乙節，業據其
    提出首份契約、104年7月20日簽訂、106年7月20日簽訂之租
    賃契約（104年7月20簽訂、106年7月20日簽訂之租賃契約，
    以下合稱2份新租約）在卷可稽（見110年度中小字第3301號
    卷，下稱原審卷第73頁、55頁、65頁），參以被告於104年7
    月間簽約時，住址係在臺中市○區○○路○○○○號卷第65頁），
    足證2份新租約未記載合意管轄之約定應係有意排除。從而
    難認合意管轄之約定已生效，原審遽認兩造依首份租賃契約
    因租賃房屋所生之糾紛已定合意管轄約，尚有誤會。然本件
    係相對人出租房屋予原告衍生之房屋修繕費、房屋押金、搬
    遷費補償等糾紛，再起訴狀雖記載修繕期間之侵權賠償，惟
    依此部分明細觀之，聲請人係主張請求施工期間相對人應負
    擔之租金、管理費等，是此部分應屬債務不履行之損害賠償
    ，是本件顯係因契約涉訟，並非因不動產物權或侵權行為涉
    訟，又被告之住所地在宜蘭縣、居所地在臺北市內湖區，有
    相對人110年5月13日陳報狀、相對人手機申辦資料查詢、個
    人戶籍資查詢結果附原審卷可憑（見原審卷第329、341、35
    5、377頁）。抗告意旨指摘本件並無合意由臺灣臺北地方法
    院為管轄法院乙節，固屬有據。而相對人居所在臺灣臺北地
    方法院管轄範圍內，及相對人雖於110年4月20日至本院臺中
    簡易庭參與調解，並同意預訂次一調解期日（因疫情取消）
    ，惟並未為本案之言詞辯論，是聲請人主張以本件租賃物所
    在地之法院即本院管轄，且相對人於110年4月20日到庭時未
    抗辯無管轄權，已默認本院有管轄權云云，尚非可採。原裁
    定依職權移送臺灣臺北地方法院管轄理由雖有不同，但結論
    並無二致，仍應予維持。抗告意旨指摘原裁定不當，聲明廢
    棄，為無理由，應予駁回。
三、據上論斷，本件抗告為無理由，依民事訴訟法第436 條之32
    第3項、第495條之1第1項、第449條第2項、第95條、第78條
    ，裁定如主文。
中　　華　　民　　國　　110 　年　　12　　月　　10　　日
                  民事第一庭    審判長法　官　許石慶
　　　　　　　　　
                                      法　官  曹宗鼎
　　　　　　　　　　　　　　　　　　　
                                      法　官  蔡孟君
以上正本係照原本作成
本裁定不得抗告。
中　　華　　民　　國　　110 　年　　12　　月　　10　　日
                                      書記官　鄭雅雲